臺灣屏東地方法院刑事判決　　　　　　　100年度易字第366號
公　訴　人　臺灣屏東地方法院檢察署檢察官
被　　　告　涂明宏
上列被告因違反毒品危害防制條例案件，經檢察官提起公訴（10
0年度毒偵字第287號），被告於本院準備程序中為有罪之陳述，
經裁定進行簡式審判程序，判決如下：
    主  文
涂明宏施用第二級毒品，累犯，處有期徒刑柒月。扣案之第二級
毒品甲基安非他命伍包（驗後淨重共壹點玖伍公克）沒收銷燬
之，吸食器管壹組沒收之。
    事實及理由
一、本院認定被告涂明宏之犯罪事實、證據，除於證據部分增列
    被告於本院審理之自白、及高雄醫學大學附設中和紀念醫院
    檢驗報告5 紙外，餘均與檢察官起訴書之記載相同，茲引用
    之（如附件）。
二、查甲基安非他命係毒品危害防制條例第2 條第2 項第2 款所
    列之第二級毒品。核被告所為，係犯毒品危害防制條例第10
    條第2 項之施用第二級毒品罪。被告於施用毒品甲基安非他
    命而持有該毒品之低度行為，應為施用之高度行為所吸收，
    不另論罪。被告有如起訴書所載之論罪科刑資料，有臺灣高
    等法院被告前案紀錄表可按，是被告於徒刑之執行完畢後5
    年內故意再犯本件有期徒刑以上之罪，為累犯，應加重其刑
    。爰審酌被告於觀察、勒戒後，不知警惕，不思尋求正當之
    身心發展，竟又施用足以導致精神障礙、性格異常，甚至造
    成生命危險之毒品，戕害一己之身心健康，對社會治安可能
    之危害程度非微，併考量本案查獲之毒品數量有5 包，經鑑
    驗後淨重共1.395 公克，數量非微，顯見被告施用成習，惟
    念及其於犯罪後能坦承犯行，犯後態度尚可等一切情狀，量
    處如主文所示之刑。至扣案之第二級毒品甲基安非他命共5
    包（驗後淨重共1.395 公克），及包裝上開毒品所用之外包
    裝袋因包裝而分別沾附甲基安非他命於內，均難以析離，應
    整體視為毒品之一部，併同其內毒品，均依毒品危害防制條
    例第18條第1 項沒收銷燬之。另扣案之吸食器1 組，係被告
    所有供施用毒品甲基安非他命犯罪所用之物，亦據被告陳明
    在卷，爰依刑法第38條第1 項第2 款之規定，宣告沒收之。
據上論斷，應依刑事訴訟法第284 條之1 、第273 條之1 第1 項
、第299 條第1 項前段、第310 條之2 、第454 條第2 項，毒品
危害防制條例第10條第2 項、第18條第1 項前段，刑法第11條前
段、第47條第1 項、第38條第1 項第2 款，判決如主文。
本案經檢察官許英輝到庭執行職務。
中    華    民    國   100    年    5     月    26    日
                  刑事第四庭    法  官  蔡玉雪
以上正本證明與原本無異。
如不服本判決應於收受判決後10日內向本院提出上訴書狀，並應
敘述具體理由；其未敘述上訴理由者，應於上訴期間屆滿後20日
內向本院補提理由書（均須按他造當事人之人數附繕本）「切勿
逕送上級法院」。
中    華    民    國   100    年    5     月    26    日
                                書記官  黃麗燕
附錄論罪科刑法條：
毒品危害防制條例第10條第2項
施用第二級毒品者，處3年以下有期徒刑。
【附件】
臺灣屏東地方法院檢察署檢察官起訴書
                                    100年度毒偵字第287號
    被      告  涂明宏  男  33歲（民國○○年○月○日生）
                        住屏東縣屏東市湖南里歸智巷17之3
                        號
                        國民身分證統一編號：Ｚ000000000號
上列被告因違反毒品危害防制條例案件，業經偵查終結，認應提
起公訴，茲將犯罪事實及證據並所犯法條分敘如下：
        犯罪事實
一、涂明宏前因違反毒品危害防制條例案件經觀察、勒戒，認無
    繼續施用毒品之傾向，於民國94年1月7日執行完畢釋放，並
    由本署檢察官以93年度毒偵字第2168號為不起訴處分確定。
    復因施用毒品案件，經臺灣屏東地方法院以97年度訴字第41
    7號判處有期徒刑6月、3月確定，合併應執行有期徒刑8月，
    於98年8月31日執行完畢。再因施用毒品案件，經同院以99
    年度簡字第61號判處有期徒刑5月確定，於99年12月12日期
    滿執行完畢。詎猶不知悔改，明知甲基安非他命屬第二級毒
    品，不得持有及施用，仍基於施用第二級毒品之犯意，於
    100年1月28日上午7時許，在屏東縣屏東市歸智巷17之3號住
    處內，以將甲基安非他命置於玻璃球內以火燒烤後，吸食所
    產生煙霧之方式，施用第二級毒品甲基安非他命1次。嗣於
    同日上午7時45許，在上開住處內，因另案為警搜獲，並扣
    得第二級毒品甲基安非他命5包(總毛重2.46公克)及吸食器1
    組。復徵得其同意後採尿送驗，檢出甲基安非他命陽性反應
    ，始查悉上情。
二、案經屏東縣政府警察局潮州分局報告偵辦。
        證據並所犯法條
一、證據清單及待證事實
┌──┬───────────┬───────────┐
│編號│       證據名稱       │       待證事實       │
├──┼───────────┼───────────┤
│ 1  │被告涂明宏於偵查時之自│被告於犯罪事實欄所示之│
│    │白                    │時間、地點施用第二級毒│
│    │                      │品甲基安非他命        │
├──┼───────────┼───────────┤
│ 2  │屏東縣政府警察局潮州分│被告尿液編號為潮警分A1│
│    │局真實姓名對照表1紙   │0000000               │
├──┼───────────┼───────────┤
│ 3  │台灣檢驗科技股份有限公│被告經警採尿送驗，檢出│
│    │司濫用藥物尿液檢驗報告│甲基安非他命陽性反應而│
│    │1紙                   │有施用甲基安非他命之事│
│    │                      │實                    │
├──┼───────────┼───────────┤
│ 4  │扣案之第二級毒品甲基安│扣案之甲基安非他命5包 │
│    │非他命5包（毛重2.46公 │及吸食器1組經警初步檢 │
│    │克）、屏東縣政府警察局│驗，均呈甲基安非他命陽│
│    │潮州分局毒品初步檢驗報│性反應，佐證被告確有於│
│    │告單2紙及吸食器1組    │犯罪事實欄所示之時間  │
│    │                      │、地點施用第二級毒品甲│
│    │                      │基安非他命之事實      │
└──┴───────────┴───────────┘
二、核被告所為，係犯毒品危害防制條例第10條第2項之施用第
    二級毒品罪嫌，其持有毒品之低度行為，為施用毒品之高度
    行為所吸收，請不另論罪。又被告曾受有期徒刑之執行完畢
    ，有本署刑案資料查註紀錄表1份可參，其於5年內故意再犯
    本件有期徒刑以上之罪，為累犯，請依刑法第47條第1項規
    定加重其刑。另扣案之第二級毒品甲基安非他命5包，請依
    毒品危害防制條例第18條第1項前段規定，宣告沒收並諭知
    銷燬；扣案之吸食器1組，係供犯罪所用之物且屬被告所有
    ，業據被告供承在卷，請依刑法第38條第3項、第1項第2款
    之規定宣告沒收。
三、依毒品危害防制條例第23條第2項、刑事訴訟法第251條第1
    項提起公訴。
      此  致
臺灣屏東地方法院
中    華    民    國   100    年    3     月    8     日
                              檢  察  官  陳  俊  秀
本件正本證明與原本無異
中    華    民    國   100    年    3     月    15    日
                              書  記  官  林  榮  燦